臺北高等行政法院裁定
111年度全字第34號
聲  請  人  財政部臺北國稅局

代  表  人  宋秀玲（局長）


相  對  人  上陽行銷股份有限公司


代  表  人  徐森林(董事長)

上列當事人間營利事業所得稅事件，聲請人聲請假扣押，本院裁
定如下：
　　主  文
聲請人得對於相對人之財產於新臺幣17,773,436元範圍內為假扣
押。
相對人如為聲請人供擔保新臺幣17,773,436元，或將聲請人請求
之金額新臺幣17,773,436元提存後，得免為或撤銷假扣押。
聲請訴訟費用由相對人負擔。
　　理  由
一、按「為保全公法上金錢給付之強制執行，得聲請假扣押。前
    項聲請，就未到履行期之給付，亦得為之。」為行政訴訟法
    第293條所明定。次按「稅捐稽徵機關得依下列規定實施稅
    捐保全措施。但已提供相當擔保者，不適用之：……二、納稅
    義務人有隱匿或移轉財產、逃避稅捐執行之跡象者，稅捐稽
    徵機關得於繳納通知文書送達後，聲請法院就其財產實施假
    扣押，並免提供擔保；其屬納稅義務人已依法申報而未繳納
    稅捐者，稅捐稽徵機關得於法定繳納期間屆滿後聲請假扣押
    。」稅捐稽徵法第24條第1項第2款規定甚明。又假扣押裁定
    內，應記載債務人供所定金額之擔保或將請求之金額提存，
    得免為或撤銷假扣押，民事訴訟法第527條設有規定；此規
    定依行政訴訟法第297條規定，亦準用於行政訴訟事件之假
    扣押程序。
二、聲請意旨略以：相對人自行申報109年度營利事業所得稅應
    納稅款新臺幣(下同)17,773,436元，繳納期限為110年6月30
    日，嗣相對人主張受嚴重特殊傳染性肺炎（COVID-19）疫情
    影響，申請延期繳納，經聲請人所屬中北稽徵所同意展延限
    繳日至111年6月30日。惟查，相對人於108年9月25日購入臺
    南市安南區和館段0100-0004地號土地，該地為相對人當時
    名下唯一一筆不動產，竟於109年10月7日將該地以售價1,75
    7,000,000元買賣登記轉讓予相對人之負責人徐森林。再查
    相對人109年12月31日於京城商業銀行府城分行、臺灣土地
    銀行北臺南分行及臺灣土地銀行南京東路分行之銀行存款分
    別尚有37,706,704元、38,001,666元及6,222,265元（計逾8
    ,000萬元），惟111年4月30日前揭存款餘額僅分別餘1,066
    元、743,932元及4,094,444元，僅僅一年多存款即巨幅驟減
    ；又相對人營業稅申報之營業收入109年度611,200,000元、
    110年1及2月份1,145,800,000元，惟110年3月至111年4月申
    報營業收入均為0元，可見相對人近一年來未有實質營運跡
    象。相對人於109年間將其名下唯一之臺南市安南區和館段0
    100-0004地號之土地出售予相對人之負責人後，已無任何不
    動產且未新增其他不動產，存款亦有明顯驟減情形，近一年
    來亦無申報其他營業收入，顯有藉延期繳納期間，隱匿或移
    轉財產而規避稅捐執行之情事，以其現存財產似難冀望其完
    納稅捐，倘俟滯納期滿始移送執行，恐有未能及時維護租稅
    債權之虞，實有立即扣押相對人財產之必要等語。
三、經查，聲請人主張之事實，業據其提出與所述相符之相對人
    109年度營利事業所得稅結算申報(核定)稅額繳款書(本院卷
    第19頁)、相對人公司歷次之公司變更登記表(本院卷第23至
    43頁)、內政部不動產交易實價查詢(本院卷第47頁)、土地
    建物查詢資料、異動索引查詢資料、異動清冊查詢資料(本
    院卷第49至55頁)、相對人109及110年度各類所得資料清單(
    本院卷第57、59頁)、京城商業銀行府城分行函、臺灣土地
    銀行北臺南分行函及臺灣土地銀行南京東路分行函(本院卷
    第61至69頁)、109至111年度申報書查詢及營業人銷售額與
    稅額申報書(本院卷第71至103頁)、全國財產稅總歸戶財產
    查詢清單(本院卷第105頁)等件，以為釋明，核無不合。且
    相對人並未就上述稅捐提供相當財產之擔保，則依首揭規定
    及說明，聲請人為保全其對相對人之17,773,436元公法上金
    錢給付請求權，聲請於該金額範圍內對相對人之財產為假扣
    押，於法有據，應予准許。惟相對人如為聲請人提供擔保金
    17,773,436元或將同額之請求金額提存後，得免為或撤銷假
    扣押。
四、依行政訴訟法第297條、第104條，民事訴訟法第527條、第9
    5條、第78條、稅捐稽徵法第24條第1項第2款，裁定如主文
    。
中　　華　　民　　國　　111 　年　　6 　　月　　21　　日
                    臺北高等行政法院第四庭
                              審判長法  官　高愈杰
                                    法  官　鍾啟煒
                                    法  官　李君豪 
上為正本係照原本作成。
如不服本裁定，應於送達後10日內向本院提出抗告狀（須按他造
人數附繕本）。
中　　華　　民　　國　　111 　年　　6 　　月　　21　　日
          　　　　　　      　　　  書記官  樓琬蓉